【裁判字號】    97,上訴,791
【裁判日期】    970923
【裁判案由】    強盜等
【裁判全文】
臺灣高等法院臺南分院刑事判決         97年度上訴字第791號
上  訴  人
即  被  告  戊○○
選任辯護人  江信賢律師
            熊家興律師
            曾靖雯律師
上列上訴人因強盜等案件，不服臺灣臺南地方法院97年度訴字第
82號中華民國97年5月23日第一審判決（起訴案號：臺灣臺南地
方法院檢察署96年度營偵字第875號、96年度偵字第15419號、第
15821號、第18411號），提起上訴，本院判決如下：
    主  文
上訴駁回。
    事  實
一、戊○○從事汽車裝潢，竟意圖為自己不法所有，先後於下列
    時、地，分別竊取他人汽車內之音響，或竊取汽車後，將車
    內之音響等配備取出，再將汽車棄置，或於竊盜未得逞之際
    ，為脫免逮捕，而當場施強暴行為，分述如下：
（一）民國95年6月23日18時30分許，在臺南縣永康市○○路30
      號前，攜帶其所有客觀上足以對人之身體生命造成威脅之
      鐵製材質一字型螺絲起子1支，將辛○○所有停放於路旁
      之車牌號碼5097-NR自小客車之車窗打破（毀損部分，未
      據告訴），竊取車內之衛星導航器1台（機號EG-BOX）、
      原廠SUZUKI-DVD1台（機號PSF-600元）、倒車雷達鏡頭1
      個，共價值約新臺幣（下同）4萬5千元，得手後逃逸。
      嗣經鑑識人員在該車右前座腳踏板上採獲煙蒂1支，經送
      DNA比對與戊○○相符。
（二）96年1月8日凌晨3時許，在臺南縣永康市○○里○○○街
      63巷口，以自備萬能鑰匙1支竊取庚○○所有停放於路旁
      之車牌號碼6185-KT自小客車，得手後逃逸，嗣將車內之
      DVD音響1台、螢幕顯示器1台、中低音喇叭1組拆卸取走，
      共價值約8萬元，並將汽車藏放於臺南縣永康市○○街197
      巷40弄2號旁空地內。嗣於96年1月11日9時許，為警尋獲
      該自小客車，經鑑識人員在該車駕駛座方向盤採集DNA，
      及在該車旁採獲煙蒂2支，經送DNA比對與戊○○相符。
（三）96年3月13日7時許，在臺南縣永康市○○街75號前，手戴
      手套1雙並攜帶其所有客觀上足以對人之身體生命造成威
      脅之鐵製材質一字型螺絲起子1支，竊取丙○○所有停放
      於路旁之車牌號碼C4-2221自小客車，得手後將車開往臺
      南市○○街124巷內與永康交界之偏僻處所藏匿，復以該
      螺絲起子拆卸車內之音響1組，價值約4萬元，並將汽車棄
      置該處。嗣於96年3月14日20時30分許，為警尋獲該自小
      客車，由鑑識人員在該車駕駛座旁及排檔桿處各採獲手套
      1只，經送DNA比對與戊○○相符。
（四）96年4月14日14時15分許，在臺南縣新營市○○路66號路
      旁，手戴手套1只並以自備萬能鑰匙1支，竊取甲○○所有
      之車牌號碼9093-SU自小客車，得手後將車開至臺南縣新
      營市○○街13巷空地，並將車內之國際牌音響、倒車雷達
      、倒車攝影器、螢幕、尾翼，以及皮包1個（內有身分證
      、汽機車駕照及第一銀行提款卡）、書包1個取走，將汽
      車棄置該處，上開贓物除國際牌音響藏放於其住所地下室
      ，其餘或變賣或丟棄。嗣經警循線查獲戊○○，並於同年
      4月15日警方對其製作詢問筆錄後飭回，戊○○因恐事跡
      敗露，於同年4月16日凌晨2時許，對不知情之友人張復正
      （另經檢察官為不起訴處分）佯稱要與家人前往新營找朋
      友，請其駕車載同前去。張復正遂載戊○○及其妻女前往
      新營，戊○○引導張復正至新營市○○街13巷空地原棄置
      車牌號碼9093-SU自小客車處，自行下車，張復正則載其
      妻女離去，戊○○則進入9093-SU自小客車，欲發動引擎
      離去時，適有民眾發現其行止怪異報警，戊○○於見到警
      員到場，隨即棄車逃離現場，即為員警於臺南縣新營市○○街4巷口查獲，並自其身上起出手套1只，再於同年8月
      31日，經警帶同被告前往其住所搜索，起出竊得之國際牌
      音響1具。
（五）96年5月22日凌晨2時40分許，在臺南縣仁德鄉○○路51號
      前，持客觀上具殺傷力之鐵製材質剪刀1把及萬能鑰匙1支
      ，打開乙○○所有停放於路旁之車牌號碼2515-KB自小客
      車，進入車內行竊財物尚未得手之際，即因以剪刀剪斷警
      報器時導致警報器作響，車主乙○○聞聲後隨即前往察看
      ，發現戊○○從該車內竄出逃跑，乃自後追逐欲加逮捕，
      而與戊○○發生扭打，於打鬥過程中，戊○○為脫免逮捕
      隨身起出剪刀刺傷乙○○之右手後，並高舉剪刀作勢嚇稱
      ：「有種過來」云云，乙○○因懾於戊○○持有剪刀利器
      而不敢再行追捕，戊○○即以此強暴方式脫免逮捕。嗣經
      員警於現場採獲藍白相間拖鞋1雙及深藍色鴨舌帽1頂，經
      送DNA比對與戊○○相符。
二、案經臺南縣警察局永康分局、歸仁分局、新營分局，及臺南
    市警察局第五分局分別報請臺灣臺南地方法院檢察署檢察官
    偵查起訴。
    理  由
壹、程序方面：
    按刑事訴訟法第159條之5明定：「被告以外之人於審判外之
    陳述，雖不符前四條之規定，而經當事人於審判程序同意作
    為證據，法院審酌該言詞陳述或書面陳述作成時之情況，認
    為適當者，亦得為證據。」、「當事人、代理人或辯護人於
    法院調查證據時，知有第159條第1項不得為證據之情形，而
    未於言詞辯論終結前聲明異議者，視為有前項之同意。」，
    其立法理由在於傳聞證據未經當事人之反對詰問予以核實，
    乃排斥其證據能力。惟當事人如放棄對原供述人之反對詰問
    權，於審判程序表示同意該等傳聞證據可作為證據，此時，
    法院除認該傳聞證據欠缺適當性外，自可承認其證據能力。
    又當事人、代理人或辯護人於調查證據時，知有刑事訴訟法
    第159條第1項不得為證據之情形，卻表示「對於證據調查無
    異議」、「沒有意見」等意思，而未於言詞辯論終結前聲明
    異議者，應視為已有將該等傳聞證據採為證據之同意（最高
    法院94年度台上字第2976號判決意旨參照）。查被告戊○○
    對於證人即被害人辛○○、庚○○、丙○○、甲○○於警詢
    時之審判外陳述，在原審及本院審理中，就該證據能力一節
    ，均表示「無意見」之意思，且未於言詞辯論終結前聲明異
    議，揆諸前揭說明，應視為被告已有將該等傳聞證據採為證
    據之同意，且該等供述證據係由職司犯罪調查、偵查之警方
    及檢察官依法定正當程序作成，查無顯不可信之情狀，本院
    審酌上情認屬適當，依上開規定，自得為證據。
貳、實體方面：
一、竊盜部分：
（一）上揭事實欄一之（一）至（四）有關竊盜及加重竊盜部分
      ，業據上訴人即被告戊○○於原審及本院審理時坦承不諱
      ，核與證人即被害人辛○○、庚○○、丙○○、甲○○於
      警詢之證述、證人張復正於偵查中證述情節相符，復有贓
      物認領保管單3紙、扣押書1紙、扣押物品清單1紙、搜索
      扣押筆錄1份、監視錄影翻拍照片16幀、搜索照片10幀、
      內政部警政署刑事警察局96年4月20日刑醫字第096004348
      4號鑑驗書、臺南縣警察局96年2月16日南縣警鑑字第0962
      200265號鑑驗書、臺南縣警察局96年7月23日南縣警鑑字
      第0962201231號鑑驗書、臺南縣警察局96年6月23日南縣
      警鑑字第0962201064號鑑驗書、刑案現場勘查卷3份（含
      現場查獲照片）附卷可稽（見永康分局警卷第18至37頁；
      第五分局警卷第8、11至23、25頁、新營分局警卷第83 、
      84頁；營偵字第875號偵查卷第10至14、53至63頁、偵字
      第15821號偵查卷第14頁），足證被告上開自白與事實相
      符。是被告確有上開事實欄一之（一）至（四）所示之竊
      盜及加重竊盜等犯行，均事證明確，堪以認定，自應分別
      依法論科。
二、加重強盜未遂部分：
（一）訊據被告矢口否認有何前揭事實欄一之（五）之加重強盜
      未遂犯行，辯稱：因為現場附近住一個男子（於上訴本院
      始陳明係丁○○）該男子欠伊弟弟己○○的租車錢，因為
      該男子都避不見面也不還錢，所以伊騎機車到現場去等那
      名男子。伊當時剛好在案發現場圍牆旁尿尿，車主乙○○
      走過來先以三字經辱罵並徒手毆打伊，伊因害怕就逃離現
      場云云。經查：
    (一)查被告於96年11月8日應檢察官偵訊時，於檢察官訊問證
      人乙○○之最後問句「你車子有何破壞？」，答「沒有，
      電瓶有被拔起來，他將接頭拿起來」，而後檢察官問被告
      「（告以第五分局移送要旨）你有何意見？」時，被告答
      稱「車子不是我偷的，我只承認有拔音響」，檢察官再問
      「你只承認拔音響？」，被告仍回答「是的」（見偵字第
      875號卷第169至170頁）。即被告於偵查中亦承認有行竊
      「拔音響」，因及時為證人乙○○發覺而竊盜未遂。次查
      證人即被害人乙○○於檢察官偵查中及原審審理時一致結
      證稱：「（問：96年5月22日凌晨2時40分許有無發現小偷
      在偷你車上的東西？）有；（為何會發現？）因為車上有
      防盜器，只要有別人開門，我的手機就會響；（察覺有人
      偷你的車，你如何處理？）我下去看到有人從我車內衝出
      來；（小偷有無遺留任何物在現場？）帽子、脫鞋；（事
      後有無發現何物品遭竊？）小偷剛開車門，我的警報器就
      響了，所以他還沒有偷到東西，我就已經下來了；（可否
      確認當天的小偷就是在庭被告）可以」等語明確（見營偵
      字第875號偵查卷第168至169頁，原審卷第56至59頁），
      復於本院到庭結證稱：「（辯護人熊家興律師問：案發當
      時大約幾點，視線如何？）凌晨時分，因為已經過了一年
      多，之前的筆錄都有記載。當時有兩盞以上的路燈可以看
      清楚對方。（你是因為什麼原因下樓的？）我住在二樓，
      因為我的車子的警報器響了，我的車子有特殊裝置，如果
      有人未經解除車子警報而開車門的話，我的車子的警報器
      會響並且傳到我的手機。我的車子本身也會叫。（你有無
      看到被告由你的車上出來？）有的。（你是多遠的地方看
      到被告由你的車子出來？）我走到我車子後門那邊，看到
      被告由我的車子出來。（你說你當天有受傷，你何處受傷
      ？）我的右手無名指受傷，我被類似剪刀刺傷的。（你除
      了這個傷之外，還有無其他傷？）我不知道，這要看驗傷
      報告書才知道。（你在靠近車子的時候，你有講話嗎？）
      我靠近車子的時候，被告就跑掉了，我也嚇一跳。（當天
      你的車子引擎蓋的電瓶有無損害？）只有電線被拉起來。
      （車內的東西有無被翻動的跡象？）有。（你向法官說你
      可以確認在庭的被告就是小偷？）我有這麼說。（你有無
      向檢察官說過你沒有看到他手上拿什麼東西？）我記得他
      手上拿紅色的大剪刀。（當天你有無打被告？）有的。（
      你被警察製作筆錄的時候，你有無向警察說你被刺傷？）
      有的。」等語（見本院卷第83至86頁）。且依證人乙○○
      上開證言，竊賊在現場遺留帽子及脫鞋等物，經警取樣檢
      測結果，其上附著之DNA與事實欄一之（一）、（二）現
      場查獲之煙蒂上所附著之DNA，均與被告相符，此有扣案
      藍色鴨舌帽1頂及藍白相間拖鞋1雙、現場勘察採證照片7
      張、臺南縣警察局96年6月23日南縣警鑑字第0962201064
      號鑑驗書1紙附卷可稽（見歸仁分局警卷第9至12頁；偵字
      第15821號偵查卷第14頁）。再參以證人乙○○與被告互
      不相識，亦無怨隙，自無設詞誣陷被告之必要，且查證人
      乙○○係因其汽車有特殊裝置，於未經解除車子警報而開
      車門，其車之警報器會響並且傳到其手機，而察覺有人行
      竊其車內財物之情事，乃於深夜2時40分許自屋內前往屋
      外路旁其車停車處，發現係被告行竊而對被告辱罵三字經
      並出手毆打，是被告於前揭時、地，確有進入證人乙○○
      所有之2515-KB號自小客車內行竊財物未遂之事實，應堪
      認定。
    (二)被告於警詢固辯稱：因為現場附近住一個男子，該男子欠
      伊弟弟己○○的租車錢，因為該男子都避不見面也不還錢
      ，所以伊騎機車到現場去等那名男子云云，但未陳明所謂
      該男子之真實姓名及住址，於原審偵審中均未主張傳喚該
      男子作證。被告上訴後始向本院陳明所謂該男子係「丁○○」，並請求傳喚該人及其弟己○○作證。經本院依其聲
      請傳喚該二證人。證人己○○於本院結證稱：96年5月間
      之前，丁○○有欠伊約2、3萬元，因為伊在台中唸書，向
      台中一家車行租車，丁○○向伊借車，將車子開去台北，
      丁○○在台北違規很多次，有許多的罰單，也有開去高雄
      ，總共租了兩次。當時丁○○的住處在仁德交流道附近，
      伊不知地址，但知道如何去。伊兄（即被告）知道丁○○
      之住處，因伊在台中唸書不方便回台南，由被告去向丁○○催討債務。但被告沒有找到丁○○。伊沒叫被告深夜去
      要債。伊不清楚被告做了這麼多竊盜案件等語。另證人丁○○結證稱：「（辯護人熊家興律師問：95年間你有無積
      欠己○○金錢？）有的。大約2、3萬元，是租車的錢。95
      年間我住在仁德鄉○○路166號，距離（案發地點）仁德
      鄉○○路沒有多遠，在附近而已。有聽過我母親說過有人
      來討債他有報警，說在三更半夜有人來討債，是己○○的
      朋友。」等語（見本院卷第79至82頁）。查證人己○○既
      證稱，96年5月間其係在台中唸書，曾向車行租車，丁○○向其借車，將車子開去台北、高雄，違規多次，而欠其
      2、3萬元云云。但查證人己○○既係在台中唸書，何以需
      向車行租車？又其租得之車何以會出借予丁○○，並由許
      某將租借之車子開去台北、高雄？違規欠費何以不叫丁○○繳清？又何以不由丁○○自行向車行租車？另丁○○既
      係己○○之友人，何以己○○不能以電話向丁○○催討並
      問明丁○○詳細住址？相對的證人丁○○如需用車，何以
      不自行向車行租車而係向沒有車子之己○○借用租來之車
      子？又為何向己○○借用己○○承租之車子，竟開去台北
      、高雄？又既有多次違規罰款，何以不自行繳清或與己○○結算清楚？以上各情，均顯不合一般常情，其二證人是
      否確有上開租車借車及證人丁○○因而欠證人己○○金錢
      ，即非無疑？況查證人己○○係被告親弟弟，證人丁○○
      既係己○○之友人，其二人之證言顯係為迴護被告，而為
      上開之證述，應不可採。況如被告上開所辯，其前往案發
      現場，係為等候積欠其胞弟款項之丁○○，然被告所欲等
      候之丁○○既已避不見面，顯然被告及其胞弟均不知悉丁○○之行蹤，則被告如何能確認丁○○將於深夜2時餘後
      返回其住處？在在均與一般常情相違，其辯解自不足採。
（二）按刑法第329條之規定，旨在以刑罰之手段，保障人民之
      身體自由、人身安全及財產權，免受他人非法之侵害，以
      實現憲法第8條、第22條及第15條規定之意旨。立法者就
      竊盜或搶奪而當場施以強暴、脅迫者，僅列舉防護贓物、
      脫免逮捕或湮滅罪證三種經常導致強暴、脅迫行為之具體
      事由，係選擇對身體自由與人身安全較為危險之情形，視
      為與強盜行為相同，而予以重罰。至於僅將上開情形之竊
      盜罪與搶奪罪擬制為強盜罪，乃因其他財產犯罪，其取財
      行為與強暴、脅迫行為間鮮有時空之緊密連接關係，故上
      開規定尚未逾越立法者合理之自由形成範圍，難謂係就相
      同事物為不合理之差別對待。經該規定擬制為強盜罪之強
      暴、脅迫構成要件行為，乃指達於使人難以抗拒之程度者
      而言（司法院大法官釋字第630號解釋意旨參照）。查證
      人乙○○因手機警報器發出警告聲響後下樓察看，發現被
      告自其自小客車衝出，立即趨前追捕被告，並與被告發生
      扭打，於打鬥過程中，被告戊○○隨身起出剪刀刺傷證人
      乙○○之右手後，並高舉剪刀作勢嚇稱：「有種過來」，
      證人乙○○因懾於被告持有剪刀利器而不敢再行追捕等情
      ，已據證人乙○○於檢察官偵查中及原審審理時一致證稱
      ：「（問：有無去抓他？）有，我有過去抓他，我們有發
      生扭打，後來我的右手無名指被小偷拿剪刀類的利器刺傷
      流血，被小偷逃走了；（被告如何脫逃？）因為他有利器
      ，我身上沒有任何東西，而且我又受傷了，我就不敢再追
      下去；（請描述追被告直到遭被告刺傷的過程？）……我
      追被告的過程中，他先跌倒，他起來後，我們發生扭打…
      …後來我發現我的手受傷流血，他還跟我嗆聲『有種過來
      』，當時他是拿出一支把手是紅色，形式較舊的鐵製剪刀
      ，因為如此我就不敢再追他」等語在卷（見營偵字第875
      號偵查卷第168至169頁，原審卷第57至60頁），此觀諸被
      告為脫免證人乙○○之追捕，而於與證人乙○○扭打過程
      中，持鐵製材質剪刀刺傷證人乙○○之右手，又持該剪刀
      嚇止證人乙○○繼續追捕，可徵被告並非僅為消極掙脫，
      確有當場積極施以強暴之行為，而達使人難以抗拒之程度
      ，是被告前開事實欄一之（五）所載之加重強盜未遂犯行
      ，亦堪認定。
三、按刑法第321條第1項第3款之攜帶兇器竊盜罪，係以行為人
    攜帶兇器竊盜為其加重條件，此所謂兇器，其種類並無限制
    ，凡客觀上足對人之生命、身體、安全構成威脅，具有危險
    性之兇器均屬之，且祇須行竊時攜帶此種具有危險性之兇器
    為已足，並不以攜帶之初有行兇之意圖為必要；又無論行為
    人主觀是否旨在行兇抑僅便利行竊，然在客觀上顯具有行兇
    之危險性，自屬兇器之一種（最高法院62年台上字第2489號
    、70年台上字第1613號判例意旨參照）。查被告為事實欄一
    之（一）、（三）所示之竊盜行為時，攜帶之一字型螺絲起
    子1支，係鐵製材質，業據被告自承在卷（見原審卷第19頁
    ），客觀上當足以對人之生命、身體、安全構成威脅，而屬
    刑法第321條第1項第3款所稱之兇器。次按刑法第329條之「
    以強盜論」，係指以強盜罪相當之條文處罰之意，故同法第
    330條所謂「犯強盜罪」，不僅指自始犯同法第328條第1項
    之罪者而言，即依同法第329條「以強盜論」者，亦包括之
    。故犯刑法第329條之準強盜罪而又有同法第321條第1項各
    款情形之一時，自應依同法第330條之加重強盜罪論處（最
    高法院67年台上字第2848號、48年台上字第878號判例意旨
    參照）。且刑法之準強盜罪，係以竊盜或搶奪為前提，在脫
    免逮捕之情形，其竊盜或搶奪既遂者，即以強盜既遂論，如
    竊盜或搶奪為未遂，即以強盜未遂論（最高法院68年臺上字
    第2772號判例意旨參照）。是核被告事實欄一之（一）、（
    三）所為，均係犯刑法第321條第1項第3款之攜帶兇器竊盜
    罪；事實欄一之（二）、（四）所為，係犯刑法第320條第1
    項之竊盜罪；事實欄一之（五）所為，則係犯刑法第329條
    、第330條第2項、第1項之加重強盜未遂罪。被告雖已著手
    竊盜自小客車行為之實施，惟尚未至取得財物之結果，又為
    脫免逮捕，當場施以強暴，其準強盜行為尚屬未遂，應依刑
    法第25條第2項之規定，按既遂犯之刑度減輕其刑。再被告
    所犯上開五罪，犯意各別，行為互殊，應分論併罰。
四、原審審理結果，認被告罪證明確，因予適用刑事訴訟法第29
    9條第1項前段，刑法第320條第1項、第321條第1項第3款、
    第329條、第330條第1項、第2項、第25條第2項、第51條第5
    款、第38條第1項第2款，中華民國96年罪犯減刑條例第2條
    第1項第3款、第7條，並審酌不思以正當途徑賺取錢財，其
    正值壯年，具有完全謀生能力，卻竊取他人財物，造成被害
    人之財產上損害，且於攜帶兇器竊盜時，因遭證人乙○○追
    捕，為脫免逮捕竟以剪刀攻擊證人乙○○，犯罪手段並非輕
    微，嚴重危害社會治安，兼衡其犯罪後坦承竊盜部分之犯行
    ，否認加重強盜未遂部分之犯行等一切情狀，分別量處有期
    徒刑8月、4月、8月、4月及有期徒刑4年，並敘明被告於事
    實欄一之（一）至（四）之犯罪時間，均在96年4月24日以
    前，且該部分之宣告刑，均未逾有期徒刑1年6月，合於中華
    民國96年罪犯減刑條例第2條第1項第3款減刑條件，各減其
    宣告刑二分之一，即分別減為有期徒刑4月、2月、4月、2月
    ，並與被告於事實欄一之（五）所處有期徒刑4年部分，定
    應執行刑為有期徒刑4年10月，併敘明扣案如事實欄一之（
    三）至（五）所示之手套3只、深藍色鴨舌帽1頂及藍白相間
    拖鞋1雙，均為被告所有且供犯罪所用之物，應依刑法第38
    條第1項第2款規定宣告沒收。另被告所有且供犯罪所用之一
    字型螺絲起子、萬能鑰匙、剪刀各1支，並未扣案，非違禁
    物且無證據證明現仍存在，不予宣告沒收。復敘明公訴意旨
    就被告於事實欄一之（一）犯行部分，認被告另涉犯刑法第
    354條毀損罪嫌。惟依刑法第357條規定，該罪須告訴乃論，
    然被害人辛○○於警詢、偵查中係就被告涉犯竊盜罪提出告
    訴，未就被告涉犯毀損罪部分提出訴追之意（見永康分局警
    卷第15頁、營偵字第875號偵查卷第156至157頁），尚難認
    經合法告訴，惟此與已起訴之加重竊盜罪部分，具有刑法修
    正前之裁判上一罪之牽連犯關係，不另為不受理之諭知。本
    院認原判決認事用法俱無不合，量刑亦稱妥適，上訴意旨以
    如事實欄一之（一）至（四）部分，量刑過重，否認有事實
    欄一之（五）犯行，均不足採，其上訴為無理由，應予駁回
    。
據上論斷，應依刑事訴訟法第368條，判決如主文。
本案經檢察官林炎昇到庭執行職務。
中    華    民    國    97    年    9     月    23    日
                  刑事第一庭    審判長法  官  黃崑宗
                                      法  官  夏金郎
                                      法  官  王明宏
以上正本證明與原本無異。
就強盜未遂部分，如不服本判決，應於收受本判決後十日內向本
院提出上訴書狀。其未敘述上訴理由者並得於提起上訴後十日內
向本院補提理由書狀（均須按他造當事人之人數附繕本）「切勿
逕送上級法院」。
其餘部分不得上訴。
                                      書記官  黃全忠
中    華    民    國    97    年    9     月    23    日
附錄論罪科刑法條全文：
刑法第320條第1項：
意圖為自己或第三人不法之所有，而竊取他人之動產者，為竊盜
罪，處5年以下有期徒刑、拘役或5百元以下罰金。
刑法第321條：
犯竊盜罪而有左列情形之一者，處6月以上、5年以下有期徒刑：
一  於夜間侵入住宅或有人居住之建築物、船艦或隱匿其內而犯
    之者。
二  毀越門扇、牆垣或其他安全設備而犯之者。
三  攜帶兇器而犯之者。
四  結夥三人以上而犯之者。
五  乘火災、水災或其他災害之際而犯之者。
六  在車站或埠頭而犯之者。
前項之未遂犯罰之。
刑法第329條
竊盜或搶奪，因防護贓物、脫免逮捕或湮滅罪證，而當場施以強
暴脅迫者，以強盜論。
刑法第330條
犯強盜罪而有第321條第1項各款情形之一者，處7年以上有期徒
刑。
前項之未遂犯罰之。


司法院資訊處製作；財團法人民間司法改革基金會備份。
